# Gerson Italo Huarcaya Zapana

FullStack Developer

Arequipa, Perú (GMT-5) (+51) 929286719 ghuarcayaz@unsa.edu.pe www.linkedin.com/in/gersonhz

Backend Developer con 5+ años de experiencia desarrollando aplicaciones web usando **Spring, Angular and .NET con servicios SOAP y REST**. Tengo experiencia trabajando en el área de desarrollo para el sector privado como distribuidoras locales, empresas de telefonía y banca. Cuento con experiencia trabajando con equipos pequeños y equipos segmentados en diferentes países, bajo entornos y flujos estructurados. Me considero una persona con facilidad para el aprendizaje, por lo que busco nuevas experiencias en las que pueda participar de nuevos proyectos.

#### **EXPERIENCIA**

#### NttData - Santa Lucia, Senior Developer — Julio 2023, Actualidad

Proyecto de mantenimiento y desarrollo para las nuevas plataformas de SantaLucia - España

Tech stack: Java, Angular, PostgreSQL, Openshift, Bitbucket, Figma.

## Stefanini- Izipay, Java Developer— Enero 2023 - Julio 2023

• Participé en el proyecto PGS para el manejo de cuentas Izipay, añadiendo nuevas funcionalidades y dando soporte para los posibles errores y nuevos despliegues.

Tech stack: Java, Microservices, Springboot, Gradle, SonarQube, Bitbucket, Scrum

## Indra - BBVA, Software Engineer— Marzo, 2022 - Enero 2023

- Desarrollé proyectos bajo la metodología scrum interactuando con equipos segmentados de diferentes países.
- Participé en dos proyectos: préstamo con un nuevo tipo de tarjeta a nivel local y un nuevo flujo de préstamos que se está desarrollando a nivel global.

Tech stack: Java, Microservices, Springboot, Maven, SonarQube, Jenkins, Bitbucket, Scrum

### NttData - MásMovil, Center Developer — Octubre 2021, 2010 - Abril, 2022

- Reduje en un 20% los errores reportados en el sistema, siguiendo la documentación y registrando nuevos casos.
- Supervisé y di soporte a los servidores remotos, y realicé revisiones de código e integración con sistemas jbpm.

Tech stack: Java, Mule, PostgreSQL, JBPM

## Dimexa - Propelia, Desarrollador Junior — Febrero, 2021 - Octubre, 2021

- Aumentó las funciones en un 10% al realizar mejoras y nuevas funciones en el sistema actual.
- Aumenté la eficiencia del equipo en un 30% al brindar inducción y apoyo al equipo asignado de nuevos ingresos.
- Mejora de la eficiencia de los procesos de creación antiguos mediante el mantenimiento y la mejora de los proyectos y las aplicaciones de los clientes.

Tech stack: SpringBoot, Java, ZK, Jboss, Hibernate, JPA, DAO, PostgreSQL

## Pangolabs, Desarrollador FrontEnd — Febrero, 2019 - Septiembre, 2020

- Aumenté en un 20% la eficiencia del equipo mediante el desarrollo de un sistema de registro de actividades.
- Aumentó en un 30% el registro y uso de la web para Antapacay al implementar el sistema HSEC con una mejor interfaz y velocidad de consumo que la versión anterior.

Tech stack: Angular, .NET, Firebase, Primeng, Material, Java, C#, Swagger, Trello, MySQL

# Hospital Docente de la Universidad Nacional de San Agustín , Desarrollador FrontEnd — Abril, 2019 - Diciembre, 2019

• Aumentó la eficiencia, la gestión y el tiempo de atención en un 50 % mediante el uso del Sistema de Gestión del Hospital de la Universidad Nacional de San Agustín desarrollado e implementado localmente.

Tech stack: Django, Angular, Swagger, Trello, Git

#### **HABILIDADES**

Lenguajes de Programación: Avanzado: Java, Typescript, SQL; Intermedio: C#; Básico: Python.

Herramientas de Frameworks: Intermedio: Spring, Hibernate, JPA, Swagger, Maven, Junit, Mockito, Angular, Firebase,

Fontawesome, Material; Básico: .NET, Django, Docker.

Base de Datos: MySQL, Postgresql;MongoDB.

Herramientas: Jira, Sonarqube, Jenkins, Slack, Git, Bitbucket.

**Agile:** Scrum

Idiomas: Intermedio: Inglés; Nativo: Español.

#### **EDUCACIÓN**

**Universidad Nacional de San Agustín -** Arequipa, Perú. Ingeniería de Sistemas, Diciembre de 2020.

## **CERTIFICACIONES**

**Scrum Foundation Professional Certificate SFPC** – Certiprof. 2022.